【裁判字號】    95,易,581
【裁判日期】    950605
【裁判案由】    竊盜等
【裁判全文】
臺灣板橋地方法院刑事判決               95年度易字第581號
公  訴  人  臺灣板橋地方法院檢察署檢察官
被      告  戊○○
選任辯護人  胡志彬律師
上列被告因竊盜案件，經檢察官提起公訴（95年度偵字第3219號
），本院判決如下：
    主  文
戊○○連續竊盜，處有期徒刑陸月，如易科罰金，以參佰元折算
壹日。
    事  實
一、戊○○基於意圖為自己不法所有之概括犯意，自民國九十四
    年二月二十二日起至九十四年七月五日止，連續於附表所示
    之時、地，徒手竊取如附表所示之被害人之財物（各次竊盜
    之時間、地點、竊得物品、竊取方式與查獲時地及扣得物品
    ，均詳如附表所示）。戊○○於如附表編號１號所示之時、
    地，竊得己○○所有之萬泰銀行現金卡（帳號000000
    000000000號）後，復意圖為自己不法之所有，並
    基於由自動款設備取得他人之物之犯意，於同年二月二十二
    日凌晨四時三十五分許，持上開現金卡，至臺北縣林口鄉○○路一八八號一樓之二之臺灣企銀林口分行自動櫃員機，接
    續提領現金二次（第一次係同日四時三十五分十三秒提領一
    萬六千元；第二次係同日四時三十六分十一秒提領六百元）
    ，以此不正方法由該自動付款設備取得該帳戶內所存之現金
    共計一萬六千六百元。嗣於九十四年七月二十八日一時三十
    分許，在臺北市大安區○○○路○段二０八號前為警查獲，
    並扣得如附表所示之物。
二、案經己○○、甲○○訴由臺北市政府警察局大安分局報告臺
    灣板橋地方法院檢察署檢察官偵查起訴。本院於準備程序進
    行中，戊○○就被訴事實為有罪之陳述，經告知簡式審判程
    序之旨，並聽取當事人之意見後，裁定進行簡式審判程序。
    理?由
一、訊據被告戊○○就上揭事實於本院審理時坦承不諱，與證人
    即告訴人己○○、甲○○於警詢、偵查中之證詞、證人楊鴻
    圳、丁○○、丙○○於警詢中之證詞互核相符，並有提款機
    監視錄影帶翻拍照片三幀、扣案如附表所示之物可資佐證，
    足認被告前揭自白與事實相符，堪予採信，本案事證明確，
    被告犯行已堪認定，自應依法論科。又起訴書就被告竊得而
    未扣案之部分漏未載明於犯罪事實欄內，此部分應予補充於
    附表內，附此敘明。
二、核被告所為，係犯刑法犯刑法第三百二十條第一項之竊盜罪
    、同法第三百三十九條之二第一項之以不正方法由自動設備
    取得他人之物罪。被告先後多次竊盜犯行，時間緊接，所犯
    係構成要件相同之罪名，顯係基於概括犯意反覆為之，應依
    刑法第五十六條連續犯之規定，論以一罪，並加重其刑。被
    告所犯上開二罪間，有方法結果之牽連關係，應從一重竊盜
    罪處斷。爰審酌被告連續伺機行竊不特定人之財物，危害社
    會治安，造成民眾心理負擔，嗣後猶辯稱係因自己經濟狀況
    不佳，故鋌而走險云云，然已顯示其僅顧滿足自己開銷需求
    ，缺乏尊重他人財產權之觀念，應予非難，兼衡其犯後自知
    事證明確，未多為無謂辯解而坦認犯行，事後與被害人己○○、甲○○、隆有財達成和解，有和解書在卷可稽，並另向
    楊鴻圳、丙○○寄出賠償金匯票，應具補過之意，及其犯罪
    之動機、目的、手段、所生危害等一切情狀，從輕量處如主
    文所示之刑，併諭知易科罰金之折算標準，以資懲儆。
據上論斷，應依刑事訴訟法第273 條之1 第1 項、第299 條第1
項前段，刑法第56條、第320 條第1 項、第339 條之2 第1 項、
第55條、第41條第1 項前段，罰金罰鍰提高標準條例第1 條前段
、第2 條，判決如主文。
本案經檢察官靳開聖到庭執行職務。
中    華    民    國    95    年    6     月    5     日
                  刑事第六庭    法  官  王偉光
以上正本證明與原本無異
如不服本判決應於送達後10日內向本院提出上訴狀
                                書記官  陳怡君
中    華    民    國    95    年    6     月    6     日
附錄本案論罪科刑法條全文：
中華民國刑法第320條
(普通竊盜罪、竊佔罪)
意圖為自己或第三人不法之所有，而竊取他人之動產者，為竊盜
罪，處5年以下有期徒刑、拘役或500元以下罰金。
意圖為自己或第三人不法之利益，而竊佔他人之不動產者，依前
項之規定處斷。
前二項之未遂犯罰之。
中華民國刑法第339條之2
意圖為自己或第三人不法之所有，以不正方法由自動付款設備取
得他人之物者，處3年以下有期徒刑、拘役或1萬元以下罰金。
以前項方法得財產上不法之利益或使第三人得之者，亦同。
附表
┌──┬───┬─────┬───────┬─────┐
│編號│被害人│ 犯罪時間 │犯罪地點      │竊得財物  │
│    │      │          │              │(扣案財物)│
├──┼───┼─────┼───────┼─────┤
│ 1  │己○○│九十四年二│臺北縣林口鄉文│上海商銀金│
│    │      │月二十二日│化一路一二六號│融卡(帳號2│
│    │      │凌晨二、三│前。車號7E-601│0000000000│
│    │      │時許。    │6 號自小客車內│175號)。( │
│    │      │          │。            │已扣案)   │
│    │      │          │              │萬泰銀行現│
│    │      │          │              │金卡(帳號0│
│    │      │          │              │0000000000│
│    │      │          │              │6003號)。 │
│    │      │          │              │黑色手提包│
│    │      │          │              │：中國信託│
│    │      │          │              │信用卡二張│
│    │      │          │              │、華南銀行│
│    │      │          │              │存摺      │
├──┼───┼─────┼───────┼─────┤
│ 2  │甲○○│九十四年四│臺北市中山區民│第一銀行金│
│    │      │月十二日某│生東路與建國北│融卡(帳號1│
│    │      │時許（凌晨│路口。        │0000000000│
│    │      │二時前）。│車號7C-0379號 │號)。(已扣│
│    │      │          │自小客車內。  │案)       │
│    │      │          │              │公事包：  │
│    │      │          │              │數位相機一│
│    │      │          │              │臺、手機一│
│    │      │          │              │支、隨身碟│
│    │      │          │              │一臺、筆記│
│    │      │          │              │簿一本、郵│
│    │      │          │              │局存摺、第│
│    │      │          │              │一銀行存摺│
│    │      │          │              │、臺北銀行│
│    │      │          │              │存摺、華南│
│    │      │          │              │銀行存摺、│
│    │      │          │              │安泰銀行存│
│    │      │          │              │摺、誠泰銀│
│    │      │          │              │行存摺、建│
│    │      │          │              │華銀行存摺│
├──┼───┼─────┼───────┼─────┤
│ 3  │楊鴻圳│九十四年五│臺北市萬華區龍│中華郵政金│
│    │      │月十六日某│山寺附近。    │融卡(帳號5│
│    │      │時。      │皮包遭竊。    │0000000000│
│    │      │          │              │0784號)。 │
│    │      │          │              │(已扣案)  │
│    │      │          │              │皮夾：    │
│    │      │          │              │身分證、健│
│    │      │          │              │保卡、大眾│
│    │      │          │              │銀行現金卡│
│    │      │          │              │、華南銀行│
│    │      │          │              │現金卡、中│
│    │      │          │              │華商銀提款│
│    │      │          │              │卡、機車駕│
│    │      │          │              │照、機車行│
│    │      │          │              │照，現金新│
│    │      │          │              │臺幣五、六│
│    │      │          │              │千元      │
├──┼───┼─────┼───────┼─────┤
│ 4  │丁○○│九十四年六│臺北縣板橋市大│中華郵政金│
│    │乙○○│月二十三日│漢橋下民生路上│融卡(卡號0│
│    │      │凌晨二時許│。            │0000000000│
│    │      │。        │在丁○○之車號│542號)    │
│    │      │          │HB-3183號自小 │(已扣案)  │
│    │      │          │客車內，竊取隆│腰包：隆有│
│    │      │          │有才所有之金融│才所有，身│
│    │      │          │卡。丁○○所有│分證、榮民│
│    │      │          │之行動電話。  │證、郵局提│
│    │      │          │              │款卡、第一│
│    │      │          │              │銀行提款卡│
│    │      │          │              │、新臺幣三│
│    │      │          │              │千元；行動│
│    │      │          │              │電話一支：│
│    │      │          │              │丁○○所有│
│    │      │          │              │。        │
├──┼───┼─────┼───────┼─────┤
│ 5  │丙○○│九十四年七│桃園縣桃園市中│中華商銀金│
│    │      │月五日凌晨│華路附近。    │融卡(帳號0│
│    │      │四時許    │車號HJ-1955號 │0000000000│
│    │      │          │自小客車內。  │900號)。  │
│    │      │          │              │(已扣案)  │
│    │      │          │              │中國信託金│
│    │      │          │              │融卡(帳號5│
│    │      │          │              │0000000000│
│    │      │          │              │30108)。  │
│    │      │          │              │(已扣案)  │
│    │      │          │              │原筑設計工│
│    │      │          │              │程有限公司│
│    │      │          │              │營業登記證│
│    │      │          │              │、行動電話│
│    │      │          │              │一支、公司│
│    │      │          │              │大小章、汽│
│    │      │          │              │車行照、汽│
│    │      │          │              │車駕照、銀│
│    │      │          │              │行存摺、金│
│    │      │          │              │融卡、新臺│
│    │      │          │              │幣三萬三千│
│    │      │          │              │元、筆記本│
│    │      │          │              │、文件    │
└──┴───┴─────┴───────┴─────┘


司法院資訊處製作；財團法人民間司法改革基金會備份。
